【裁判字號】    92,交簡上,27
【裁判日期】    920909
【裁判案由】    公共危險
【裁判全文】
臺灣嘉義地方法院刑事判決                        九十二年度交簡上字第二七號
    公  訴  人  臺灣嘉義地方法院檢察署檢察官
    上  訴  人  甲○○
    即  被  告
右列被告因公共危險案件，不服本院簡易庭中華民國九十二年七月九日所為之九十二
年度交簡字第六二一號第一審判決（臺灣嘉義地方法院檢察署檢察官聲請簡易判決處
刑案號：九十二年度偵字第四二八０號），提起上訴，本院管轄之第二審合議庭判決
如左：
    主  文
上訴駁回。
    事  實
一、彭建國明知飲酒後駕駛動力交通工具之操控能力降低而無法為安全之駕駛，竟於
    九十二年六月二十一日晚上十七時許，在嘉義市○○路「溫豪釣蝦場」與友人一
    同飲酒，嗣於同日晚上十一時十七分許，駕駛車牌號碼ＡＵ—九三０三號自小客
    車離開，行經嘉義市○○路一０九一號前，為警攔檢對其進行呼氣中酒精濃度測
    試，測得其呼氣酒精濃度高達每公升０‧九八毫克。
二、案經嘉義市警察局第二分局報請臺灣嘉義地方法院檢察署檢察官偵查聲請簡易判
    決處刑。
    理  由
一、被告彭建國對於右揭犯行，供承不諱，而被告當時駕車有異常駕駛行為，而經警
    攔檢測得其吐氣酒精濃度高達每公升０‧九八毫克，有刑法第一百八十五條之三
    案件測試觀察紀錄表及酒精濃度測定測試紀錄表各一紙在卷可按。按刑法上所謂
    「服用酒類不能安全駕駛動力交通工具」，觀察重點在於酒精對駕駛人在交通工
    具高速動力運轉狀況下維持身心整體應變能力的影響，而酒精對於人體的影響，
    在經驗科學上並不限於徹底麻醉身心，當血液酒精濃度（一般為呼氣酒精濃度的
    二千一百倍到二千三百倍）過高而造成酒精中毒時，即使只是每百毫升一百毫克
    ，也已足可影響駕駛安全。關於這項自然科學上所肯定的客觀實驗數據，法務部
    曾於八十八年五月十日邀集行政院衛生署、中央警察大學等相關專業機構研商確
    認，並取呼氣酒精濃度每公升零點五五毫克的近似數值為個案事實認定參考，以
    法八十八檢字第一六六九號函行文所屬機關供作刑事訴追依據，所採測定基準並
    不違背公知的經驗法則。如果根據通常生活上的客觀經驗已不能確保駕駛人穩定
    而有效地操控動力交通工具，自屬法律所要規範的對象，與駕駛人有無喝醉、神
    智是否清楚均無必然關連。本案被告酒後經測得之呼氣酒精濃度既高達每公升０
    ‧九八毫克，且有異常駕駛情形，足認已達不能安全駕駛動力交通工具之程度，
    是本件事證明確，被告犯行洵堪認定。
二、核被告服用酒類，不能安全駕駛動力交通工具之行為，係犯刑法第一百八十五條
    之三之公共危險罪。原審依上訴人即被告於警訊、偵查中之自白及現存之證據，
    已足認定其右開犯行，就其所犯，依據刑事訴訟法第四百四十九條第一項前段、
    第四百五十四條第二項，刑法第一百八十五條之三、第四十一條第一項前段、罰
    金罰鍰提高標準條例第二條，以簡易判決處拘役四十五日，並諭知易科罰金之折
    算標準，核其認事用法尚無不合，且按刑法第一百八十五條之三之規定，早於八
    十八年四月二十三日即經總統公布施行，期間政府亦不斷倡導「喝酒不開車，開
    車不喝酒」之觀念，並不斷以提高罰鍰、扣車、吊照等方式加重行政罰，期端正
    民眾對維護道路交通安全之觀念，並確保用路人之安全，被告飲酒後酒精濃度高
    達每公升０‧九八毫克，對用路人之安全已造成極大危險，違法情節非輕，是本
    院認量刑應屬妥適，被告上訴意旨，指摘原判決量刑過重，請求從輕量刑，為無
  理由，應予駁回。
據上論斷，應依刑事訴訟法第四百五十五條之一第一項、第三項、第三百六十八條，
判決如主文。
本案經檢察官陳鈴香到庭執行職務
中      華      民      國    九十二    年      九      月      九      日
                            臺灣嘉義地方法院刑事第一庭
                                審判長  法  官  夏金郎
                                        法  官  李文輝
                                        法  官  劉瓊雯
右正本證明與原本無異。
本件不得上訴。
中      華      民      國    九十二    年       九     月      九      日
                                        書記官  陳冠學
附錄本案論罪科刑法條全文：
中華民國刑法第一百八十五條
 (妨害公眾往來安全罪)
損壞或壅塞陸路、水路、橋樑或其他公眾往來之設備或以他法致生往來之
危險者，處五年以下有期徒刑，拘役或五百元以下罰金。
因而致人於死者，處無期徒刑或七年以上有期徒刑。致重傷者，處三年以
上十年以下有期徒刑。
第一項之未遂犯罰之。


司法院資訊處製作；財團法人民間司法改革基金會備份。
